# 以前年度损益调整在利润表哪个项目反映

提问人：原来你就在这里 时间：2016-04-24 21:32:01
请问各位老师，以前年度损益调整在利润表哪个项目反映啊？

回答人：chenyiwei
利润表上不直接体现，直接按追溯调整或追溯重述后的前期金额填列，可在附注中查阅会计政策变更或前期差错更正的有关内容。